# 长期未支付的奖金

提问人：jhi 时间：2018-07-10 21:36:45
本人客户在 2014 年计提了 4 个多亿的特别奖金，截止至2017.12.31还剩余1.3亿（ 2017 年一分钱未付，也没有拿到该笔奖金的支付计划和支付对象），那么这笔奖金是否应放在长期应付职工薪酬披露？

回答人：chenyiwei
无明确支付计划和支付对象，则说明不满足“负债”这一会计要素的定义和确认条件，前期的计提应作为差错予以更正，在明确了支付计划和支付对象后才能计入损益和相应确认负债。